# 产线在建的情况下人员工资

提问人：天之 蓝 2022 时间：2022-08-29 11:14:37
求助陈版主（ 1 ）新建产线，产线设备在途还未到以及产线调试阶段的情况下，招聘生产管理人员，这些人目前主要是接受培训，并参与设备的采买安装调试，这些生产管理人员工资在产线还未到在途运输中和产线调试阶段两种情况下分别可以计入什么科目？可以计入在建工程-设备还是管理费用？为何（ 2 ）事项二，对于设备已经到了并在调试阶段，这些人员主要接受培训和参与调试工作，是否生产人员工资可以计入在建工程-设备中？（ 3 ）事项三，在设备还未到在途运输中，这些人员接受培训和参与采买工作，这些生产人员工资是计入管理费用吗？

回答人：chenyiwei
此处所列三种情形均费用化。参考：《中审众环研究 2020 》之“问题5-2-8（生产人员培训及提前进厂费用是属于经营活动还是投资活动）”。

提问人：天之 蓝 2022 时间：2022-08-31 19:10:39
请问这些提前招聘的生产管理人员的工资是直接计入管理费用吗？因为这些生产人员的工资计入制费，产线未开工，没有产品可以分摊

回答人：chenyiwei
直接计入管理费用。

提问人：天之 蓝 2022 时间：2022-08-31 19:16:14
请教陈版主，有一点不太明白，此处生产管理人员在产线运行前的提前招聘，并参了与设备的采购、调试为何不可以计入在建工程？

回答人：chenyiwei
参与设备调试的这部分人工成本（要有工时记录等原始证据支持）可以计入在建工程成本。

提问人：天之 蓝 2022 时间：2022-09-01 10:34:55
请教下这些生产管理人员的部分工作是采购设备的，这部分的工资是否可以计入在建工程-设备

回答人：chenyiwei
不建议计入。